【裁判字號】    97,審消債更,2392
【裁判日期】    971001
【裁判案由】    聲請更生程序
【裁判全文】
臺灣高雄地方法院民事裁定        97年度審消債更字第2392號
聲  請  人  甲○○
代  理  人  歐陽珮律師
上列當事人因消費者債務清理事件聲請更生，本院裁定如下：
    主  文
聲請人應於本裁定送達後十四日內，補提已向最大債權金融機構
申請協商及財產收入狀況等證明文件到院。
    理  由
一、按債務人對於金融機構因消費借貸、自用住宅借款、信用卡
    或現金卡契約而負債務，在聲請更生或清算前，應提出債權
    人清冊，以書面向最大債權金融機構請求協商債務清償方案
    並表明共同協商之意旨；債務人聲請更生時，應提出財產及
    收入狀況說明書及其債權人、債務人清冊，消費者債務清理
    條例第151條第1項及第43條第1項分別定有明文。又聲請更
    生或清算不合程式、不備其他要件或拒絕提出關係文件者，
    法院應以裁定駁回之，但其情形可以補正者，法院應定期間
    先命補正，復為同條例第8條、第46條所明定。
二、本件聲請意旨略以：其有不能清償債務情事，前已提出債權
    人清冊，以書面向最大債權金融機構請求共同協商債務清償
    方案，協商成立，惟因不可歸責於聲請人之事由致履行原協
    商內容顯有重大困難，且其無擔保或無優先權之債務總額未
    逾新臺幣1,200 萬元，復未經法院裁定開始清算程序或宣告
    破產等語。
三、惟查：聲請人雖曾依照中華民國銀行公會會員辦理消費金融
    案件無擔保債務協商機制與金融機構成立協商，並於民國97
    年6 月 14 日向「台新商業銀行」申請前置協商，為該銀行
    以「曾參與前置協商成立或銀行公會協商機制成立」退件，
    有卷內「前置協商退件通知函」可證，惟聲請人之最大債權
    金融機構應為債權額1,514,000 元之有擔保債權銀行「土地
    銀行」，顯非債權額為419,899 元之無擔保債權銀行「台新
    商業銀行」，亦有卷內「債權人清冊」可稽。是本件聲請人
    聲請更生，顯未遵循前揭消費者債務清理條例第151 條第1
    項規定對於金融機構因消費借貸、自用住宅借款、信用卡或
    現金卡契約所負債務與全體債權金融機構先行債務協商，須
    向最大債權金融機構申請之規定，爰定期命補正聲請人於消
    費者債務清理條例施行後，依金融機構債務協商機制檢附財
    產及收入狀況等證明文件向最大債權金融機構申請協商之證
    明文件到院。倘最大債權金融機構於聲請人申請協商後30日
    不開始協商，或自開始協商之翌日起逾90日協商不成立，或
    拒絕協商而退件，則請補提如附表所示財產收入狀況等證明
    文件到院，如逾期未補正，則駁回其更生聲請。
附表：
1.提出於消費者債務清理條例施行「前」，依照中華民國銀行公
  會會員辦理消費者金融案件無擔保債務協商機制與全體金融機
  構之債權人達成還款協商合意之還款證明文件影本（如存摺封
  面及內頁、匯款或轉帳證明等），並說明已於何時毀諾。
2.提出於消費者債務清理條例施行後，聲請人向最大債權金融機
  構檢附下列資料：(1)前置協商申請書正本(2)身份證正反面影本
   (3) 前置協商申請人財產及收支狀況說明書正本(4)債權人清冊
  （檢附向財團法人金融聯合徵信中心申請金融機構債權人清冊
  正本）(5)近2 年度綜合所得資料清冊及最近1 個月核發之財產
  資料清單(6)近3 個月薪資證明文件(7)勞工保險被保險人投保資
  料表及明細正本（如無投保則無須提供）申請協商（須提出全
  部申請資料及最大債權金融機構收受之證明）及協商結果之證
  明文件。
3.提出民國97年6 月30日遭漢神百貨公司非自願性裁員之非自願
  性離職證明書及領取資遣費之證明文件。
4.提出自民國96年10月起每月領取「單親家庭補助金」1,800 元
  之證明文件。
5.提出於土地銀行房貸設定抵押權之建物及土地之登記謄本，並
  提出受讓該房屋移轉登記之兄長之財產歸屬資料清單，並說明
  移轉之法律關係，如買賣、贈與等。
6.聲請人陳述每月應支付會首黃杏花會錢，請提出該合會會單影
  本、會首黃杏花之聯絡方式，並說明該合會是否已死會；另，
  請說明是否有與私人借貸之情形，若有，亦應一併陳報該債權
  ，並更新債權人清冊。
7.聲請人95、96年度之國稅局財產歸屬資料及綜合所得稅各類所
  得資料清單及97年薪資證明，如有其他如儲蓄型保險、投資型
  保險單、股票、基金或其他財產及收入，亦應併為陳明其種類
  之現值金額及提出證明文件影本。
8.前夫、母親及受扶養人李承錦95、96年度之國稅局財產歸屬資
  料及綜合所得稅各類所得資料清單。
9.聲請人聲請前5 年之勞保及聲請前2 年健保之投保資料（包括
  投保單位及金額）。
10.聲請人及受扶養人之戶籍謄本（記事欄不可省略）。
11.聲請前2 年每月實際向各債權人（含所有有擔保債權及無擔保
  債權人）清償貸款之數額及明細。
12.聲請前2 年內必要支出租金繳納、房屋管理費、水電費、瓦斯
  費、交通費、日常生活支出、膳食費、安親班費、電話費、保
  險費（含本人及小孩）、母親車位租金、購買機車費及扶養費
  證明文件。
13.其餘有不能清償債務或有不能清償債務之虞之相關證明文件。
  （例如生病之診斷證明書、非自願性離職證明書等）。
中    華    民    國    97    年    10    月    1    日
              民事第三庭    法      官  楊國祥
上為正本係照原本作成。
本件不得抗告。
中    華    民    國    97    年    10    月    1    日
                            書  記  官  蔡語珊


司法院資訊處製作；財團法人民間司法改革基金會備份。
